【裁判字號】    89,簡,25
【裁判日期】    890926
【裁判案由】    返還牌照
【裁判全文】
臺灣台北地方法院民事判決  八十九年簡字第二五號
    原      告  忠信交通事業股份有限公司
                              .
    法定代理人  甲○○      住台北市○○○路○段六六巷二二弄一三號
    訴訟代理人  乙○○      住台北市○○○路○段六六巷二二弄一三號
    被      告  丙○○      住.
右當事人間返還牌照事件，本院判決如左：
    主    文
被告應給付原告新台幣肆拾玖萬肆仟柒佰捌拾壹元，及自八十九年八月十八日起至清
償日止，按年息百分之五計算之利息。
原告其餘之訴駁回。
訴訟費用由被告負擔百分之九十九，餘由原告負擔。
本判決第一項於原告以新台幣壹拾陸萬伍仟伍佰元供擔保後，得假執行。
原告其餘假執行之聲請駁回。
    事    實
甲、原告方面：
一、聲明：
（一）被告應給付原告新台幣（下同）四十九萬七千七百八十一元，及自訴狀繕本送
      達翌日起至清償日止，按年息百分之五計算之利息。
（二）被告應將原告ＥＨ－三九八號營業小客車車牌兩面、行車執照乙枚。
（三）願供擔保，請准宣告假執行。
二、陳述：
（一）被告丙○○於八十五年三月二日提供三陽廠牌小客車乙輛，由原告公司以原告
      公司名義向監理機關申領營業小客車ＥＨ－三九八號車牌兩面及行車執照乙枚
      ，交予被告營業使用，並訂有契約書為憑。依約被告應按期繳納各項稅款、管
      理費、違規罰款等，並接受監理機關定期檢驗，詎料被告至八十九年六月止已
      積欠各項稅款、管理費、違規罰款等達新台幣（下同）四十九萬七千七百八十
      一元，拒不繳納，而由原告墊付，且該車定期檢驗已逾期二年多，即將遭受註
      銷處分。
（二）該ＥＨ－三九八號車牌兩面及行車執照乙枚係屬原告所有，經通知被告繳清欠
      款接受定期檢驗或返還車牌及行車執照，被告均不置理，嚴重影響原告權益，
      原告已於八十九年六月十七日以台北光復郵局第九四一號存證信函催告被告於
      文到後十五日內清償積欠之款項及檢驗車輛，惟被告迄未置理，為此以本訴狀
      繕本之送達為終止雙方契約之意思表示，並依兩造之契約請求被告給付四十九
      萬七千八百一十元，及自訴狀繕本送達翌日起至清償日止按年息百分之五計算
      之利息，並返還ＥＨ－三九八號車牌兩面及行車執照乙枚。
（三）截至八十六年九月二十日止被告總共積欠三十四萬五千一百七十六元，其中包
      括租金、違規罰款、燃料稅、牌照稅及管理費，此部分業經被告於帳冊上簽名
      確認。自八十六年十月二日起至八十九年六月二日止積欠管理費、違規罰款、
      燃料稅、牌照稅及第三人強制責任保險保險費，共計十四萬九千六百零五元，
      被告另於八十六年十月二日向原告借款三千元，以上所有債務合計為四十九萬
      七千七百八十一元。
      原告已於八十九年六月十七日以台北光復郵局第九四一號
      存證信函催告被告於文到後十五日內清償積欠之款項及檢驗車輛
三、證據：提出台北市計程車客運業駕駛人自備車輛參與經營契約書影本、存證信函
    影本、台北市交通事件裁決所違反道路交通管理事件裁決書影本、帳冊影本、使
    用牌照稅繳款書影本、汽車燃料稅使用費繳款通知影本、違規罰款收據影本等件
    為證。
乙、被告方面：
    被告未於言詞辯論期日到場，亦未提出書狀作何聲明陳述。
    理    由
一、本件被告經合法通知，未於言詞辯論期日到場，核無民事訴訟法第三百八十六條
    所列各款情形，爰依原告之聲請，由其一造辯論而為判決。
二、本件原告主張被告丙○○於八十五年三月二日提供三陽廠牌小客車乙輛，由原告
    公司以以原告公司名義向監理機關申領營業小客車ＥＨ－三九八號車牌兩面及行
    車執照乙枚，交予被告營業使用，並訂有契約書為憑。依約被告應按期繳納各項
    稅款、管理費、違規罰款等，並接受監理機關定期檢驗，詎料被告至八十九年六
    月止已積欠各項稅款、管理費、違規罰款等達四十九萬四千七百八十一元，拒不
    繳納，而由原告墊付，且未該車定期檢驗已逾期二年多，即將遭受註銷處分，原
    告已於八十九年六月十七日以台北光復郵局第九四一號存證信函催告被告於文到
    後十五日內清償積欠之款項及檢驗車輛之事實，業據其提出與所述相符之提出台
    北市計程車客運業駕駛人自備車輛參與經營契約書影本、存證信函影本、台北市
    交通事件裁決所違反道路交通管理事件裁決書影本、帳冊影本、使用牌照稅繳款
    書影本、汽車燃料稅使用費繳款通知影本、違規罰款收據影本等件為證，被告既
    不於言詞辯論期日到場爭執，復不提出書狀答辯以供本院斟酌，原告此部分之主
    張，自堪信為真實。
三、查兩造「台北市計程車客運業駕駛人自備車輛參與經營契約書」第十九條約定：
    「乙方（即被告）如有下列情形之一，經甲方（即原告）書面催告十五日內仍不
    予處理，甲方得一造解除契約，勿庸經由法院訴訟程序逕行收回牌照及行車執照
    。（一）車輛年度定期檢驗逾期不檢驗，車輛肇事危及甲方公司權益．．．．。
    （二）乙方未按約定日期繳交購車之分期付款、違規罰款、行政管理費、各項稅
    款、保險費，以及甲方代付之其他費用等逾兩個月。（三）．．．」第四條後段
    約定「當契約終止或解除契約，乙方（即被告）應將行車執照及號牌兩面交予甲
    方（即原告）向監理機關辦理撤銷，乙方並結清一切帳款同時甲方應無息退還乙
    方營業車額使用權保證金及車身證件」，本件被告積欠各項稅款、管理費、違規
    罰款等達四十九萬四千七百八十一元，拒不繳納，而由原告墊付，且該車定期檢
    驗已逾期二年多，即將遭受註銷處分，已如前述，則原告依兩造契約之約定，請
    求被告給付積欠之各項稅款、違規罰款、行政管理費、保險費四十九萬四千七百
    八十一元，及自訴狀繕本送達翌日（即八十九年八月十八日）起至清償日止，按
    年息百分之五計算之利息，並返還車號ＥＨ－三九八號營業小客車之車牌兩面、
    行車執照壹枚，為有理由，應予准許。
四、另原告主張被告於八十六年十月二日向伊借款三千元，請求被告清償部分，固據
    其提出其帳冊之記載為憑，惟查該帳冊為原告自行製作之文書，並未經被告簽認
    ，原告復未能提出足資證明被告向其借用該筆款項之證據，其主張被告向其借款
    三千元乙節，尚屬無法證明，其請求難認為有理由，應予駁回。
五、原告陳明願供擔保，聲請宣告假執行，經核其勝訴部份，合於法律規定，爰酌定
    相當之擔保金額宣告之；其餘假執行之聲請，因該部份訴之駁回而失所依據，應
    予駁回。
六、結論：本件原告之訴為一部有理由，一部無理由，並依民事訴訟法第三百八十五
    條第一項前段、第七十九條但書、第三百九十條第二項，判決如主文。
中      華      民      國    八十九    年      九      月    二十六    日
                              民事第一庭法      官  張靜女
右為正本係照原本作成
如對本判決上訴，須於判決送達後廿日內向本院提出上訴狀
中      華      民      國    八十九    年      九      月    二十六    日
~B法院書記官  朱小燕


司法院資訊處製作；財團法人民間司法改革基金會備份。
